臺灣士林地方法院刑事判決　　　　　 99年度審簡上字第205號
上　訴　人　臺灣士林地方法院檢察署檢察官
被　　　告　麻正澤
上列上訴人因被告涉犯侵占案件，不服本院士林簡易庭中華民國
99年11月5 日99年度士簡字第912 號第一審刑事簡易判決（聲請
簡易判決處刑案號：臺灣士林地方法院檢察署99年度調偵字第55
1 號），提起上訴，本院管轄之第二審合議庭判決如下：
    主  文
原判決撤銷。
麻正澤犯侵占罪，累犯，處有期徒刑參月，如易科罰金以新臺幣
壹仟元折算壹日。
    事  實
一、麻正澤曾於民國83年間，因違反麻醉藥品管理條例案件，為
    臺灣臺北地方法院以83年度訴字第2990號判決處有期徒刑5
    年2 月及5 月，販賣部分（其他部分已確定）經上訴至最高
    法院駁回上訴而確定；又於83年間，因煙毒案件，經本院以
    83年度訴字第1461號判決處有期徒刑3 年4 月，經上訴，為
    臺灣高等法院以84年度上訴字第3341號判決駁回上訴確定；
    嗣上開案件經臺灣臺北地方法院裁定應執行有期徒刑8 年9
    月確定，於89年4 月11日縮短刑期假釋出監，94年1 月9 日
    縮刑期滿未經撤銷假釋，視為執行完畢（於本件構成累犯）
    。又被告前於93年間，因妨害自由案件，經臺灣臺北地方法
    院以93年度訴字第1073號判決處有期徒刑10月，經上訴臺灣
    高等法院，由該院以95年度上訴字第17號撤銷原判決改處有
    期徒刑10月，再經最高法院以98年度台上字第617 號判決駁
    回上訴而確定，嗣經臺灣高等法院以98年度聲減字第142 號
    裁定減刑為有期徒刑5 月，並於98年9 月22日易科罰金執行
    完畢（於本件不構成累犯）。仍不知悔改，於98年2 月間，
    受黃俊堯之委任向許子文收取其所積欠黃俊堯之款項新臺幣
    （下同）55萬元，依照約定，麻正澤應於收取上開款項後，
    扣除處理事務之酬勞15萬元後應全數交付予黃俊堯。詎麻正
    澤竟意圖為自己不法之所有，於同年5 月31日前，陸續收取
    許子文所交付之上開款項，除匯還黃俊堯18萬元及扣除酬勞
    15萬元外，將餘款22萬元（聲請簡易判決處刑書誤載為21萬
    元）易持有為所有而侵占入己。嗣因黃俊堯遲未收到上開款
    項，經多次聯絡麻正澤，仍避不出面，始悉上情。
二、案經新北市（原臺北縣）政府警察局汐止分局報告臺灣士林
    地方法院檢察署檢察官偵查後聲請簡易判決處刑。
    理  由
壹、程序部分：
    檢察官及被告對於本判決所引用之下列各項證據方法之證據
    能力，於本院審理時均表示同意有證據能力，本院審酌該等
    言詞陳述及書面陳述作成時之情況，並無不宜作為證據之情
    事，依刑事訴訟法第159 條之5 之規定，均認有證據能力，
    合先敘明。
貳、實體部分：
一、上揭事實，業經被告麻正澤迭於偵查中及本院審理時坦承不
    諱，核與證人即告訴人黃俊堯於警詢、偵查中、告訴代理人
    曹寓晴於本院準備程序時之指訴相符，並經證人許子文於警
    詢時證稱明確，復有告訴人黃俊堯與許子文債權協議書、許
    子文開立之本票及臺灣中小企業銀行支票影本、退票理由單
    影本及臺北縣汐止市調解委員會調解筆錄影本各1 份在卷可
    憑，堪認被告前開任意性自白與事實相符，被告涉犯上開如
    犯罪事實所載之犯行明確，堪以認定，應依法論科。
二、核被告所為，係犯刑法第335 條第1 項之普通侵占罪。被告
    有上述前科執行情形，此有臺灣高等法院被告前案紀錄表1
    份在卷可憑，其於前案有期徒刑執行完畢後，5 年以內故意
    再犯本件有期徒刑以上之罪，為累犯，應依法加重其刑。原
    審認被告罪證明確，予以論科，固非無見，惟按刑法關於累
    犯之規定，以受徒刑之執行完畢，或一部之執行而赦免後，
    5 年以內故意再犯有期徒刑以上之罪者，為其成立要件，此
    觀刑法第47條第1 項規定甚明。查被告雖於93年間，曾因上
    述妨害自由案件，而有事實欄一所示判決確定及執行之情形
    ，此有臺灣高等法院被告前案紀錄表1 份附卷可稽，然被告
    所犯該案係於98年9 月22日易科罰金執行完畢，而本案被告
    於98年5 月間再犯本案普通侵占罪時，前案尚未執行完畢，
    就該案件，本件應不成立累犯，是原審以此部分論以累犯，
    容有未洽；再原審認定被告侵占21萬元，亦有未合。檢察官
    上訴意旨以原審量刑過輕，指摘原判決不當，雖無可採，惟
    原判決既有可議之處，自應由本院將原判決撤銷改判。爰審
    酌被告犯罪之動機、手段，及被告嗣於本院準備程序中與告
    訴代理人曹寓晴達成和解，同意賠償告訴人黃俊堯21萬元，
    給付方式為：自100 年1 月15日起，每月1 期，每期於每月
    15日前匯款給付1 萬元至告訴人黃俊堯指定之金融帳戶，至
    清償完畢為止，及被告於偵查及本院審理時均坦承犯行，態
    度尚稱良好等一切情狀，量處如主文所示之刑，並諭知易科
    罰金之折算標準。
據上論斷，應依刑事訴訟法第455 條之1 第1 項、第3 項、第36
9 條第1 項前段、第364 條、第299 條第1 項前段，刑法第335
條第1 項、第47條第1 項、第41條第1 項前段，刑法施行法第1
條之1 第1 項、第2 項前段，判決如主文。
本案經檢察官朱學瑛到庭執行職務。
中    華    民    國   100    年    1     月    17    日
                  刑事第一庭審判長法  官  雷雯華
                                  法  官  王沛雷
                                  法  官  莊明達
以上正本證明與原本無異。
本件不得上訴。
                                  書記官  陳麗津
中    華    民    國   100    年    1     月    17    日
附錄本案論罪科刑法條全文：
中華民國刑法第335條第1項：
意圖為自己或第三人不法之所有，而侵占自己持有他人之物者，
處 5 年以下有期徒刑、拘役或科或併科 1 千元以下罰金。